【裁判字號】    97,交抗,389
【裁判日期】    970430
【裁判案由】    聲明異議
【裁判全文】
臺灣高等法院臺中分院刑事裁定         97年度交抗字第389號
抗  告  人
即受處分人  甲○○
上列抗告人因違反道路交通管理處罰條例案件，不服臺灣彰化地
方法院中華民國97年3月21日裁定（97年度交聲字第63號、第72
號），提起抗告，本院裁定如下：
    主  文
抗告駁回。
    理  由
一、抗告意旨略以：抗告人係借名予友人購買系爭車輛，購車後
    未曾駕駛該車。違規裁決書送達時，人在外地工作，故逾聲
    明異議期間。現因友人及車輛不見蹤影，且車輛逾期檢驗，
    牌照已註銷而無法過戶，爰依法提起抗告請求撤銷原處分，
    以利過戶云云。
二、按受處分人不服主管機關所為之處罰，得於接到裁決書之翌
    日起20日內，向管轄地方法院聲明異議；又交通法庭認聲明
    異議不合法律上之程式或其異議權已經喪失者，應以裁定駁
    回之，但其不合法律上之程式可補正者，應先訂期命為補正
    ，逾期不補正者，即予駁回，道路交通管理處罰條例第87條
    第1項、道路交通案件處理辦法第18條分別定有明文。次按
    處理違反道路交通管理事件，有關文書送達之程序，依行政
    程序法之規定。送達，於應受送達人之住居所、事務所或營
    業所為之；於應送達處所不獲會晤應受送達人時，得將文書
    付與有辨別事理能力之同居人、受僱人或應送達處所之接收
    郵件人員，違反道路交通管理事件統一裁罰基準及處理細則
    第5條，行政程序法第72條第1項、第73條第1項分別定有明
    文。
三、經查：
（一）原處分機關之彰監四字第裁64-IA0000000號裁決書於民國
      95年7月5日送達於抗告人之戶籍地址，即彰化縣彰化市○
      ○路○段602巷14號，由抗告人之弟劉育辰代為簽收；而彰
      監四字第64-645003585號裁決書於95年10月18日送達於抗
      告人上開戶籍地址，由抗告人之母林端貞代為簽收，各有
      送達證書一紙附卷可稽。抗告人之戶籍地址自76年間即為
      上址，至今未變更，亦有抗告人個人基本資料在卷足憑，
      依前揭規定，該裁決書已合法送達於抗告人無誤。又原處
      分機關於裁決書之附記欄第一項內，已明確記載受處分人
      不服處罰者，提出聲明異議之期限及應遵行之程序等事項
      ，抗告人自無不知之理。
（二）系爭違規車輛雖係抗告人借名予友人購買而登記於其名下
      ，且該借名登記契約業經臺灣彰化地方法院96年度彰簡字
      第114號判決終止。惟於系爭車輛過戶登記完成前，抗告
      人仍為該車輛之登記名義人，就此闖越紅燈及未定期檢驗
      之違反道路交通管理事件裁決書，仍應於聲明異議期間內
      提出異議，始為適法。抗告人遲於97年1月4日始聲明異議
      ，依前揭規定，已逾法定期間，難謂合法，原審據此駁回
      抗告人異議之聲請，經核並無不合。抗告人抗告意旨為無
      理由，應予駁回。
四、據上論結，應依道路交通案件處理辦法第26條，刑事訴訟法
    第412條，裁定如主文。
中    華    民    國    97    年    4     月    30    日
            刑事第十庭    審判長法  官  林  照  明
                                法  官  郭  瑞  祥
                                法  官  林  欽  章
上列正本證明與原本無異。
不得再抗告。
                                書記官  許  哲  禎
中    華    民    國    97    年    5     月    2     日


司法院資訊處製作；財團法人民間司法改革基金會備份。
